臺灣高雄地方法院民事判決
                                    110年度勞訴字第170號
原      告  洪士坤  
訴訟代理人  凌進源律師
被      告  郭明賢即神采飛揚視聽歌唱店

訴訟代理人  吳建勛律師
            梁宗憲律師
            鍾韻聿律師
上列當事人間請求給付資遣費等事件，本院於民國111年8月12日
言詞辯論終結，判決如下：
    主    文
被告應給付原告新臺幣貳拾陸萬參仟陸佰伍拾柒元，及自民國一
百一十一年二月二十三日起至清償日止，按週年利率百分之五計
算之利息。
被告應提繳新臺幣柒萬零壹佰肆拾柒元至原告在勞工保險局之勞
工退休金專戶。
被告應開立非自願離職證明書予原告。
原告其餘之訴駁回。
訴訟費用（除減縮部分外）由被告負擔百分之七十八，餘由原告
負擔。
本判決第一、二項得假執行。但被告如各以新臺幣貳拾陸萬參仟
陸佰伍拾柒元、新臺幣柒萬零壹佰肆拾柒元為原告預供擔保，各
得免為假執行。
原告其餘假執行之聲請駁回。
    事實及理由
甲、程序部分：按訴狀送達後，原告不得將原訴變更或追加他訴
    ，但請求基礎事實同一者、擴張或減縮應受判決事項之聲明
    者，不在此限。民事訴訟法第255條第1項第2、3款分別定有
    明文。本件原告起訴時，訴之聲明第一項請求被告給付原告
    新臺幣（下同）34萬9957元（含積欠工資7萬2000元、資遣
    費18萬757元、預告期間工資5萬4000元、特休未休補償工資
    4萬3200元），並自起訴狀繕本送達翌日起至清償日止，按
    週年利率5％計算之利息；訴之聲明第二項請求被告應提繳勞
    工退休金9萬5599元至原告在勞工保險局之勞工退休金專戶
    。嗣起訴狀繕本送達後，原告於本院審理時以書狀就訴之聲
    明第一、二項各縮減為：一、被告應給付原告34萬7257元（
    含積欠工資7萬2000元、資遣費18萬757元、預告期間工資5
    萬4000元、特休未休補償工資4萬500元），並自起訴狀繕本
    送達之翌日起至清償日止，按週年利率5％計算之利息；二、
    被告應提繳8萬1137元至原告在勞工保險局之勞工退休金專
    戶（見本院卷第223頁、第371頁）。核與首揭規定相符，應
    予准許。
乙、實體部分：
壹、原告主張：
　　原告自民國103年11月13日受僱於被告郭明賢即神采飛揚視
    聽歌唱店（下稱被告歌唱店）擔任主廚，約定月薪新臺幣（
    下同）5萬4000元。詎110年8月4日被告無預警以原告「失聯
    多日，並於8月4日應回被告歌唱店參加消防演習和所屬單位
    的職能提升訓練無故缺席」為理由，終止兩造僱傭契約。惟
    原告並未失聯，也未接獲被告通知應參加消防演習和職能訓
    練的任何通知，被告突然解雇，原告十分訝異、不解，故原
    告於110年8月12日向高雄市政府勞工局申請調解，要求被告
    給付資遣費、預告工資、特休假、勞退6％及發給非自願離職
    書，惟調解不成立。原告請求被告應支付之金額項目如下：
    (一)給付工資7萬2000元：110年5月16日因疫情關係，政府
    頒布八大行業停止營業，被告通知疫情期間廚房會發原薪2/
    3即3萬6000元(計算式：54000x2/3=36000)，但被告並未依
    承諾給付7、8月工資7萬2000元（計算式：36000x2=72000)
    。(二)給付資遣費18萬757元：原告自103年11月13日起到職
    ，至110年8月4日為其最後工作日，工作年資6年8月22天，
    又原告離職前6個月之平均工資5萬4000元，是原告以工作年
    資6年8月計算，得請求資遣費18萬757元。(三)給付30日預
    告工資5萬4000元。(四)應休未休特休假工資4萬500元：原
    告每月工資5萬4000元，則每日工資為1800元，又原告對於
    被告計算109年特休未休日數為15日、110年1月至6月特休未
    休日數為7.5日，不爭執，故被告應給付原告應休未休特休
    假工資4萬500元(計算式：1800x22.5=40500)。(五)被告自1
    03年12月起至110年7月止，應補提繳不足額退休金共計8萬1
    137元（計算式：000000-000000=81137)至原告在勞保局之
    勞工退休金專戶，並應開立非自願離職證明書予原告。為此
    ，爰依勞工退休金條例第12條第1項、第6條第1項、第31條
    第1項、勞動基準法（下稱勞基法）第38條第1、4項、第19
    條、類推適用勞基法第16條第3項之規定提起本件訴訟，並
    聲明：(一)被告應給付原告34萬7257元，並自起訴狀繕本送
    達之翌日起至清償日止，按週年利率5％計算之利息。(二)被
    告應提繳8萬1137元至原告在勞工保險局之勞工退休金專戶
    。(三)被告應開立非自願離職證明書予原告。(四)原告願供
    擔保，請准宣告假執行。
貳、被告則以：
(一)因新冠疫情肆虐全球，而台灣本土疫情於110年5月升溫，中
    央流行疫情指揮中心於110年5月15日對全國視聽歌唱場所(K
    TV)發布停業措施，故而被告配合政府政策立即停止營業。
    然被告認不得因此解雇員工，否則將造成員工經濟上之困難
    ，選擇負擔起員工之照顧義務，並要求員工在停業期間，在
    家上班，雖不用提供如平常之勞務，然公司為免員工在疫情
    期間有不當之群聚社交活動以及為免員工懈怠，仍要求員工
    在此段期間，必須遵守一定之工作守則：1.必須每天向主管
    為簽到，主管並應用LINE回報公司。2.參與職能提升訓練課
    程。3.疫情趨緩後，定期、分批到公司為内部清潔行為，並
    仍每個月發給員工最低薪資2萬4000元。而原告於110年5月1
    5日停業後，先將過年期間加班所累計之假，排於5月休完，
    故原告於5月份所領取之薪資為5萬4000元。復6月份開始，
    被告每月依照雙方協議即發給最低薪資2萬4000元，並非如
    原告所述被告有同意發給其原本薪水之三分之二。然如上述
    ，在家上班期間，被告要求員工必須完成一定之工作内容，
    即每日員工點名工作及職能提升訓練課程。然原告自110年7
    月開始即失聯，並無每日將點名結果匯報與被告公司甲○○經
    理。且被告於110年7月間，發現被告所擁有醬汁食譜，因不
    知何原因消失，被告公司甲○○經理緊急通知原告，要求原告
    回公司重新建立醬汁食譜，原告亦置之不理。最終，被告公
    司甲○○經理於110年7月29日以LINE告知原告必須參加110年8
    月3日或8月4日之消防演練，並同時告知未參與消防演練者
    ，將依規定予以懲處，然原告均置若罔聞，未於被告所訂期
    間完成消防演練工作，是原告於在家工作期間，有無故曠職
    及違反勞動契約或工作規則，情節重大之情況，而有勞基法
    第12條第4款及第6款之情形。本件被告於110年8月10日寄發
    終止僱傭關係之存證信函予原告，通知原告有曠職之情形，
    並因此解除僱傭關係，該存證信函於110年8月11日送達並發
    生效力，故被告已於110年8月11日與原告終止僱傭契約。
(二)就有關原告請求給付事項如下說明：
　1.原告請求7、8月份薪資共7萬2000元部分：在員工無正當理
    由曠職之情形中，雇主固得按曠職日數去扣減薪資。而本件
    原告（1)於110年7月至110年8月10日無故曠職，被告得扣除
    全部薪資，不予給付。（2）110年8月11日以後，因被告於1
    10年8月10日寄發終止僱傭契約之存證信函並於同年月11日
    由原告收受並發生效力，是於終止僱傭關係之後，即不需給
    付薪資，原告就此請求即無理由。
　2.原告有曠職之情形如前所述，依法不得請求資遣費及預告工
    資。
  3.特休未休補償工資部分：關於原告請求109年特休未休之休
    假工資2萬7000元（計算式：54,000元/30天×l5天=27,000元
    ）；110年1月至6月特休未休之休假工資1萬3500元（計算式
    ：54,000元/30天×7.5天=13,500元）等情，被告不爭執。
  4.原告請求補提繳勞退金部分：依原告任職期間薪資條可知原
    告103年12月薪資為4萬元、104年1月至106年9月薪資為4萬5
    000元、106年10月至108年7月薪資為5萬1000元、108年8月
    至110年7月薪資為5萬4000元，是被告提繳6％勞退金之金額
    應為6萬2065元，原告逾此金額之請求，應無理由。
(三)並聲明：1、原告之訴逾4萬500元部分駁回，及假執行聲請
    均駁回。2、原告請求被告應提繳至原告在勞工保險局之勞
    工退休專戶之金額，逾6萬2065元之部分，應予駁回。3、如
    受不利判決，被告願供擔保，請准免為假執行。
參、本院之判斷：
一、被告主張原告有勞基法第12條第4款及第6款之情形，被告於
    110年8月10日寄發存證信函對原告終止勞動契約，業經原告
    於110年8月11日收受，兩造僱傭關係已於110年8月11日合法
    終止；原告則主張其於110年8月23日勞資爭議調解時，依勞
    基法第14條第1項第5款、第6款終止兩造勞動契約，兩造僱
    傭關係於110年8月23日合法終止，是本件首應審酌為：被告
    依勞基法第12條第4款及第6款之規定終止兩造勞動契約，是
    否合法？如否，則原告對被告終止勞動契約，是否合法？茲
    說明本院之判斷如下：
(一)被告以勞基法第12條第6款規定終止兩造勞動契約，並不合
    法，理由如下：
  1.按「勞工無正當理由繼續曠工3日，或一個月內曠工達6日者
    ，雇主得不經預告終止契約。」此為勞基法第12條第1項第6
    款定有明文。
　2.經查，被告主張原告曠職而以勞基法第12條第6款規定終止
    兩造勞動契約云云，雖提出原告與甲○○LINE對話擷圖未讀版
    、原告與甲○○LINE對話擷圖已讀版各1份（見本院卷第121至
    169頁），並以證人甲○○於本院之證詞為據，然觀之原告於
    被告新冠肺炎停業期間於110年5月24、27、29日有打卡紀錄
    、110年6月則有出勤10個工作日，且110年5月21日亦有執行
    被告負責人郭明賢交辦事務，此有被告提出之原告打卡單影
    本（見本院卷第235至241頁）在卷可稽，另考之在被告因疫
    情停業期間之所有員工出勤，亦均以被告設置之打卡單予以
    打卡出勤，此亦有被告其他員工於110年5月至110年7月之打
    卡單影本（見本院卷第331至363頁）在卷可稽，是堪認被告
    於疫情停業期間仍設置有打卡單（鐘）供員工出勤打卡以管
    理員工出勤情況，並非以LINE應用程式回報出勤作為管理員
    工出勤之方式，準此，證人甲○○之證詞及其與原告間之LINE
    對話擷圖內容均無足作為原告出勤與否之證明，再參以被告
    提出之打卡單係經被告會計人員計算薪資且保留在被告處，
    而由被告提供予被告訴訟代理人而提出至本院，故原告於打
    卡單所示之出勤情形堪信與原告實際出勤狀況相符，是足認
    原告於被告因疫情停業期間並未失聯，又縱使原告於110年8
    月3日或同年月4日缺席被告歌唱店消防演習和所屬單位的職
    能提升訓練，亦僅有1或2日曠職，核與勞基法第12條第6款
    規定須繼續曠工3日或1個月內曠工達6日之要件不符，從而
    ，被告依勞基法第12條第6款規定對原告終止勞動契約，並
    不合法。
(二)被告以勞基法第12條第4款規定終止兩造勞動契約，並不合
    法，理由如下：
　1.按「勞工違反勞動契約或工作規則，情節重大者，雇主得不
    經預告終止勞動契約。」，為勞基法第12條第1項第4款所明
    定。次按當事人主張有利於己之事實者，就其事實有舉證之
    責任，民事訴訟法第277條本文定有明文；且民事訴訟如係
    由原告主張權利者，應先由原告負舉證之責，若原告先不能
    舉證，以證實自己主張之事實為真實，則被告就其抗辯事實
    即令不能舉證，或其所舉證據尚有疵累，亦應駁回原告之請
    求。
　2.本件被告雖主張於110年7月間，發現被告所擁有醬汁食譜（
    斤兩簿），因不知何原因消失，因而通知並要求原告回公司
    重新建立醬汁食譜，原告竟置之不理，又原告於110年8月3
    日或同年月4日亦缺席被告歌唱店消防演習和所屬單位的職
    能提升訓練，則原告違反工作規則情節重大等語，此為原告
    否認，陳稱：被告所稱醬汁食譜（斤兩簿）僅是伊自己隨手
    紀錄的小抄，放在廚房，因為店裡廚師有很多個，讓大家看
    過，做的東西才會一樣，並非公司有一件寶典，且伊初擔任
    主廚時，根本沒有人交給伊任何斤兩簿，另伊並未收到參加
    消防演練之通知才未參加等語為辯。經查，被告雖主張原告
    不理會公司通知並要求原告回公司重新建立醬汁食譜，且缺
    席被告歌唱店消防演習和所屬單位的職能提升訓練等情，已
    屬違反工作規則情節重大云云，然判斷勞工違反工作規則是
    否符合情節重大之要件，應就勞動之違規行為態樣、初次或
    累次、故意或過失違規、對雇主及所營事業所生之危險或損
    失、商業競爭力、內部秩序紀律之維護、勞僱間關係之緊密
    情況、勞工到職時間之久暫等，衡量是否達到懲戒性解僱之
    程度，所謂勞工違反工作規則情節重大，不得僅就雇主所訂
    工作規則之名目，條列是否列為重大事項作為決定之標準，
    必須勞工違反工作規則之具體事由，導致勞動關係進行受到
    干擾，客觀上已難期待雇主採用解僱以外之懲處手段繼續其
    僱傭關係，有賦予雇主立即終止勞動關係權利之必要，而受
    僱人亦無法期待雇主於解僱後給付其資遣費，且必以雇主所
    為之懲戒性解僱與勞工之違規行為，在程度上相當，始足當
    之。則原告縱使有前述被告所指情事，被告亦從未就原告之
    違規行為態樣屬初次或累次、故意或過失違規先採取記過、
    扣薪等處分，且迄至言詞辯論終結亦未舉證證明其客觀上已
    難期待被告採用解僱以外之懲處手段繼續其僱傭關係，被告
    有立即終止勞動關係權利之必要等情，是被告依勞基法第12
    條第1項第4款規定，逕予解僱原告，顯不符合解僱最後手段
    性之要求，自難認合法。
(三)原告以勞基法第14條第1項第6款之規定終止兩造勞動契約，
    係屬合法，理由如下：
  1.查原告103年12月之薪資為4萬元、104年1月至106年9月每月
    薪資為4萬5000元、106年10月至108年7月每月薪資為5萬100
    0元、108年8月至110年7月薪資為5萬4000元之事實，為兩造
    所不爭執（見本院卷第325至326頁），則被告依勞退條例第
    6條第1項規定，應按月提繳勞退金至原告勞工退休金個人專
    戶如附表「每月應提繳金額」所示，然依勞工退休金個人專
    戶明細資料顯示被告實際按月提繳勞退金之數額僅如附表「
    被告提繳勞退金」所示（見本院卷第31至33頁），則被告顯
    短少提繳勞退金如附表「補繳勞退金」欄位所示，故原告自
    得依勞基法第14條第1項第6款規定終止兩造勞動契約；又查
    ，原告於110年8月23日在高雄市政府勞工局與被告為勞資爭
    議調解時，已向被告表示勞退金提繳不足並請求給付資遣費
    ，此有高雄市政府勞工局勞資爭議調解紀錄影本（見本院卷
    第29至30頁）在卷可憑，則應認原告係依勞基法第14條第1
    項第6款規定向被告表示終止兩造勞動契約，被告於當日出
    席調解，則原告前開終止兩造勞動契約意思表示已於110年8
    月23日到達被告，故兩造勞動契約於110年8月23日經原告以
    勞基法第14條第1項第6款規定合法終止，堪予認定。
　2.又兩造勞動契約既於110年8月23日經原告以勞基法第14條第
    1項第6款規定合法終止，業經本院認定如前，則原告併以勞
    基法第14條第1項第5款之規定為終止兩造勞動契約之事由，
    本院應毋庸再為認定，附此敘明。
二、關於資遣費部分：
(一)按勞工適用本條例之退休金制度者，適用本條例後之工作年
    資，於勞動契約依勞基法第11條、第13條但書、第14條及第
    20條或職業災害勞工保護法第23條、第24條規定終止時，其
    資遣費由雇主按其工作年資，每滿1年發給2分之1個月之平
    均工資，未滿1年者，以比例計給，最高以發給6個月平均工
    資為限，不適用勞基法第17條之規定，勞退條例第12條第1
    項定有明文。查本件兩造僱傭關係已依勞基法第14條第1項
    第6款規定終止勞動契約，業據本院認定如前，是原告依前
    揭規定請求被告給付資遣費，為有理由。
(二)本件原告自103年11月13日起受僱於被告擔任主廚，且原告
    終止契約前6個月之薪資均為5萬4000元，經兩造不爭執（見
    本院卷第325至326頁），堪信屬實，又兩造勞動契約係於11
    0年8月23日合法終止，則依勞退條例第12條第1項規定，被
    告應給付原告資遣費18萬3075元（計算式：5萬4000元×新制
    資遣費基數3又281/720＝18萬3075元），原告僅請求被告給
    付18萬757元，自無不可。
三、關於預告期間工資部分：
　  按「雇主依第11條或第13條但書規定終止勞動契約者，其預
    告期間依左列各款之規定：一、繼續工作三個月以上一年未
    滿者，於十日前預告之。二、繼續工作一年以上三年未滿者
    ，於二十日前預告之。三、繼續工作三年以上者，於三十日
    前預告之。」、「雇主未依第1項規定期間預告而終止契約
    者，應給付預告期間之工資。」，是雇主依勞基法第11條、
    第13條但書規定終止勞動契約者，始應給付預告期間工資，
    而預告期間工資之給付，於勞工依勞基法第14條不經預告終
    止契約時並不適用，此由勞基法第14條第4項明示僅準用同
    法第17條，而未準用第16條關於預告工資之規定甚明。又被
    告解僱不合法，乃不生勞動契約終止之效力，已如前述，而
    前開勞基法之規定，並非法律漏洞，無從類推適用，是原告
    主張類推適用勞基法第16條第3項規定，請求被告給付預告
    期間工資，並無依據，是原告請求被告給付預告期間工資5
    萬4000元，於法不合，不應准許。
四、關於積欠薪資部分：
    查被告係於每月10日發放薪資予原告，此觀之被告提出之原
    告任職期間薪資單「結算日期」欄位之記載自明（見本院卷
    第101至117頁），而被告解雇原告並不合法，業經本院認定
    如前，又被告亦已預示拒絕原告給付勞務，應認被告受領勞
    務遲延，依民法第487條前段規定，原告並無補服勞務之義
    務，則被告仍應給付原告至合法終止勞動契約日即110年8月
    23日之薪資予原告。又原告主張被告通知疫情期間廚房會發
    原薪三分之二即3萬6000元（計算式：54000元×2/3=36000元
    )云云，為被告否認，並陳稱：其因疫情停業後，原告先將
    過年期間加班所累計之假，排於5月休完，故原告於5月份所
    領取之薪資為5萬4000元，又6月份開始，被告每月依照雙方
    協議即發給最低薪資2萬4000元，並非如原告所述被告有同
    意發給其原本薪水之三分之二等語。按工資由勞雇雙方議定
    之，但不得低於基本工資，勞基法第21條第1項定有明文。
    審酌被告係因疫情停業，其於停業期間已無營業收入，且為
    防疫情擴散而使員工原則上在家上班等情，則被告主張其自
    6月份起，雙方協議按月發給最低薪資2萬4000元一情，堪認
    與常情相符，至原告就兩造協議疫情期間廚房會發原薪三分
    之二之有利於己事實，並未舉證，自難逕認其主張屬實。從
    而，本件被告既未給付7、8月份工資予原告，故原告請求被
    告給付7、8月份工資應為4萬2400元【算至合法終止勞動契
    約日即110年8月23日之計算式：24000元＋（24000元÷30×23
    ）＝42400元】，為有依據；至原告逾此範圍之請求，則屬無
    據。
五、關於特休未休補償工資部分：
　  按勞基法第38條規定：「勞工在同一雇主或事業單位，繼續
    工作滿一定期間者，應依下列規定給予特別休假：…五、五
    年以上十年未滿者，每年十五日。」，且依勞工施行細則第
    24條第4款規定特別休假因年度終結或終止契約而未休者，
    應依未休之日數，雇主應發給工資。經查，被告對於原告請
    求給付109年特休未休之休假工資2萬7000元（計算式：54,0
    00元/30天×l5天=27,000元）、110年1月至6月特休未休之休
    假工資1萬3500元（計算式：54,000元/30天×7.5天=13,500
    元）一節，並不爭執（見本院卷第93頁），合計被告同意給
    付原告特休未休補償工資4萬500元，而原告請求被告給付特
    休未休補償工資已縮減為4萬500元（見本院卷第223至224頁
    ），從而，本件被告應給付原告特休未休補償工資4萬500元
    ，堪可採認。
六、關於提繳勞工退休金部分：
(一)按雇主應為適用勞工退休金條例之勞工，按月提繳退休金，
    儲存於勞工保險局設立之勞工退休金個人專戶。雇主每月負
    擔之勞工退休金提繳率，不得低於勞工每月工資6％，勞退條
    例第6條第1項、第14條第1項定有明文。依同條例第31條第1
    項規定，雇主未依該條例之規定按月提繳或足額提繳勞工退
    休金，致勞工受有損害者，勞工得向雇主請求損害賠償。該
    專戶內之本金及累積收益屬勞工所有，僅於未符合同條例第
    24條第1項所定請領退休金規定之前，不得領取。是雇主未
    依該條例之規定，按月提繳或足額提繳勞工退休金者，將減
    損勞工退休金專戶之本金及累積收益，勞工之財產受有損害
    ，自得依該條例第31條第1項規定請求損害賠償；於勞工尚
    不得請領退休金之情形，亦得請求雇主將未提繳或未足額提
    繳之金額繳納至其退休金專戶，以回復原狀（最高法院101
    年度台上字第1602號裁判要旨參照）。
(二)經查，原告103年12月之薪資為4萬元、104年1月至106年9月
    每月薪資為4萬5000元、106年10月至108年7月每月薪資為5
    萬1000元、108年8月至110年7月薪資為5萬4000元之事實，
    經兩造不爭執，並有原告薪資單影本（見本院卷第101至117
    頁）附卷可證，堪認屬實，則以此為原告實際工資，並依勞
    工退休金月提繳分級表之月提繳工資級距為如附表「月提繳
    工資」欄位所示，準此計算各編號期間之按月應提繳6％勞退
    金則如附表「每月應提繳勞退金之金額」欄位所載，又扣除
    被告已提繳之勞退金即如附表「被告已提繳之勞退金」欄位
    所載之金額（即本院卷第31至33頁原告勞工退休金個人專戶
    明細資料所示金額）後，原告請求被告補提繳自103年12月
    起至110年7月止之勞退金金額應共計為7萬147元，為有依據
    ，應予准許；至原告逾此範圍之請求，則無依據，應予駁回
    。
七、關於非自願離職證明書部分：
    按勞動契約終止時，勞工如請求發給服務證明書，雇主或其
    代理人不得拒絕，勞基法第19條定有明文。又就業保險法第
    25條第3項之規定：「第一項離職證明文件，指由投保單位
    或直轄市、縣（市）主管機關發給之證明」；又依就業保險
    法第11條第3項規定，本法所稱非自願離職，指被保險人因
    投保單位關廠、遷廠、休業、解散、破產宣告離職；或因勞
    動基準法第11條、第13條但書、第14條及第20條規定各款情
    事之一離職。查兩造僱傭契約業因有勞基法第14條第1項第6
    款之事由而終止，業經本院認定如前，則原告自被告處離職
    ，符合就業保險法所稱之「非自願離職」，原告依前揭規定
    ，請求原投保單位即被告發給非自願離職之證明，自屬有據
    ，為有理由。　　　　
肆、綜上所述，本件兩造勞動契約因有勞基法第14條第1項第6款
    之事由而終止，原告依勞工退休金條例第12條第1項、第14
    條第1項、第31條第1項、勞基法第38條第1、4項、第19條、
    就業保險法第11條第3項等規定，請求被告給付26萬3657元
    （即資遣費18萬757元、積欠工資4萬2400元、特休未休補償
    工資4萬500元），及自起訴狀繕本送達被告翌日即111年2月
    23日（見本院卷第175頁送達證書）起至清償日止，按週年
    利率5％計算之利息，並應補提繳勞工退休金7萬147元至原告
    在勞工保險局之勞工退休金專戶，暨發給非自願離職證明書
    予原告等項，均有理由，應予准許；至原告其餘之請求，則
    無理由，應予駁回。
伍、本判決第1、2項係法院就勞工之請求為被告即雇主敗訴之判
    決，依勞動事件法第44條第1項規定，應依職權宣告假執行
    ；並依勞動事件法第44條第2項規定，酌定相當擔保金額同
    時宣告被告預供擔保後得免為假執行，兩造於此部分雖陳明
    願供擔保准免為假執行，然其聲請僅係促使法院為職權之發
    動，不另為假執行准駁之諭知。至原告敗訴部分，其假執行
    之聲請即失所附麗，應併予駁回。
陸、本件事證已臻明確，兩造其餘攻擊防禦方法及所提證據，經
    審酌後，均於判決結果不生影響，爰無庸逐一論駁。
柒、訴訟費用負擔之依據：民事訴訟法第79條。 
中　　華　　民　　國　　111 　年　　9 　　月　　8 　　日
                  勞動法庭法　官　黃顗雯
以上正本係照原本作成。
如對本判決上訴，須於判決送達後20日內向本院提出上訴狀。如
委任律師提起上訴者，應一併繳納上訴審裁判費。
中　　華　　民　　國　　111 　年　　9 　　月　　8 　　日
                          書記官  江俐陵
附表：（新臺幣）
編號 年月 實際工 資 月提繳工資 每月應提繳勞退金之金額 該區間應提繳勞退金之金額 被告已提繳之勞退金 (本院卷P31-33) 被告應補提繳勞退金之金額 1 103. 12 40000 40100 2406 2406 0 2406 2 104. 1-12 45000 45800 2748 32976 15092 17884 3 105. 1-12 45000 45800 2748 32976 29800 3176 4 106. 1-9 45000 45800 2748 24732 40245 -5973 5 106. 10-12 51000 53000 3180 9540   6 107. 1-12 51000 53000 3180 38160 18926 19234 7 108. 1-7 51000 53000 3180 22260 25056 -2796 8 108. 8-12 54000 55400 3324 16620 10890 5730 9 109. 1-12 54000 55400 3324 39888 26136 13752 10 110. 1-7 54000 55400 3324 23268 6534 16734 合計 　 　 　 　 242826 172679 70147